【裁判字號】    97,親,37
【裁判日期】    970602
【裁判案由】    否認子女
【裁判全文】
臺灣臺中地方法院民事判決                97年度親字第37號
原        告  乙○○
被        告  丙○○
兼法定代理人  甲○○
上列當事人間否認子女事件，本院於民國97年5月19日言詞辯論
終結，判決如下：
    主      文
確認被告丙○○（女、民國○○○年○月○○○日出生）非原告
自被告甲○○受胎之婚生子女。
訴訟費用由被告負擔。
    事實及理由
一、按否認子女事件，與社會公益有關，當事人處分主義應受限
    制，故民事訴訟法規定關於認諾、自認及不爭執事實之效力
    之規定，在否認子女之訴不適用之，民事訴訟法第596條第1
    項準用同法第574條第3項之規定。是本件被告甲○○就本件
    訴訟為認諾及訴訟上自認或不爭執事實，本院僅得以此自認
    或不爭執之情形，作為自由心證判斷事實真偽之資料，要不
    得據此即為否認被告甲○○與被告丙○○間之親子關係。
二、原告陳述：原告與被告甲○○於民國92年11月11日結婚，嗣
    於96年5月25日離婚。然原告與被告甲○○婚姻存續期間，
    於96年10月28日自訴外人陳政發受胎產下一女即被告丙○○
    （女、96年10月28日生、身分證號碼Ｚ000000000），其後原
    告亦於97年1月31日與訴外人陳政發結婚。被告丙○○雖係
    原告與被告甲○○婚姻存續期間受胎，然被告丙○○實非原
    告自被告甲○○所受胎，惟因法律明定受胎期間之計算，被
    告丙○○仍被依法推定為被告甲○○之婚生子女，顯與實情
    不符，為此依法提起本訴，並聲明：如主文所示。
三、被告甲○○則以：被告丙○○確非其與原告所生之子女等語
    ，資為抗辯。並聲明：原告之訴駁回。
四、原告主張之事實，業據提出戶籍謄本、結婚證書影本、博微
    生物科技股份有限公司DNA基因圖譜型別分析報告等件為證
    。觀諸卷附之DNA基因圖譜型別分析報告係以被告丙○○及
    訴外人陳政發為採樣檢體，其鑑定分析結果略以：送檢註明
    為陳政發與陳憶慈（即丙○○）之檢體，其相對應之各DNA
    型別均無矛盾，存在血緣關係之機率為99.9999%等語。並參
    酌現代生物科學發達，醫學技術進步，以ＤＮＡ檢驗方法鑑
    定子女之血統來源之精確度已達99.8％以上，復被告甲○○
    對上開親子鑑定報告亦不爭執。本院審酌上開事證，認為原
    告主張被告丙○○非原告自被告甲○○受胎所生，應堪採信
    。
五、按從子女出生日回溯第181日起至第302日止，為受胎期間；
    妻之受胎，係在婚姻關係存續中者，推定其所生子女為婚生
    子女。前項否認之訴，夫妻之一方自知悉該子女非為婚生子
    女，或子女自知悉其非為婚生子女之時起2年內為之，民法
    第1062條第1項、第1063條定有明文。本件被告丙○○於96
    年10月28日出生，回溯第181日起至第302日之受胎期間，在
    原告與被告甲○○婚姻關係存續中，則依法自應推定被告丙
    ○○為原告與被告甲○○之婚生子女。然被告丙○○並非原
    告自被告甲○○受胎所生等情，已如前述。則原告於97年3
    月31日，即在知悉子女出生之日起2年內，提起本件否認子
    女訴訟，依前揭法律規定，為有理由，應予准許。
六、訴訟費用負擔之依據：民事訴訟法第78條、第85條第1項前
    段。
中    華    民    國    97    年    6     月    2     日
                  家事法庭      法  官  陳宗賢
以上正本係照原本作成。
如對本判決不服，須於判決送達後20日內向本院提出上訴狀（須
附繕本）。
中    華    民    國    97    年    6     月    2     日
                                書記官  林素珍


司法院資訊處製作；財團法人民間司法改革基金會備份。
